臺灣高雄地方法院刑事判決　　　　　　　　　　　　　九十三年度易字第四七八號
　　公　訴　人　臺灣高雄地方法院檢察署檢察官
　　被　　　告　丁○○
右列被告因竊盜案件，經檢察官提起公訴（九十三年度偵字第四０六五號），及移
併辦（九十三年度偵字第七三三八號、第一一五七０號、第一三六八三號），本院判
決如左：
    主  文
丁○○共同連續攜帶兇器竊盜，累犯，處有期徒刑玖月。扣案之鐵鎚、扳手及螺絲起
子各壹支均沒收。
    事  實
一、丁○○前因殺人未遂案件，經本院八十二年度訴字第一二九九號判決判處有期徒
    刑五年一月，復由臺灣高等法院高雄分院八十二年度上訴字第三０九三號撤銷原
    判決，改判有期徒刑五年一月，嗣經最高法院八十三年台上字第一三００駁回上
    訴確定，於民國八十八年五月二十四日縮短刑期假釋出監，惟前開假釋再經撤銷
    ，遂於九十一年六月一日縮短刑期執行完畢出監。詎猶不知悛悔，竟意圖為自己
    不法之所有之概括犯意，連續於：(一)九十三年二月十九日十二時十分許，因見梁
    豔秋位於高雄縣旗山鎮鎮東里北山巷一之一號住處大門並未上鎖，遂以徒手方式
    推開大門，進入該屋內（侵入住宅部分未據告訴）竊取梁豔秋所有之遊樂場代幣
    二枚，得手後旋即逃離現場；(二)同年四月十一日夜間某時，在高雄縣旗山鄉○○
    鎮○○路八十四之一號前，因見甲○○所有、停放於上址之車牌號碼ＡＣＢ—五
    五三號重型機車電門上插有鑰匙未予拔出，遂以上開鑰匙將之發動後而竊取該機
    車，得手後即供己騎用，復棄置於高雄縣旗山鎮○○○路之新旗尾橋旁。嗣於同
    年四月二十二日十四時許，為警於新旗尾橋旁查獲該重型機車；(三)同年四月二十
    二日十時三十分許，與湯錦明（另由臺灣高雄地方法院檢察署檢察官移請本院併
    案審理）基於犯意聯絡與行為分擔，共同攜帶客觀上足對人之生命、身體、安全
    構成威脅，具有危險性之兇器鐵鎚、扳手及螺絲起子各一支，在高雄縣旗山鎮○○街三十三號台糖公司旗山糖廠內，以上開工具加以拆卸之方式，竊取上開糖廠
    東側四舍豬舍內之白鐵飼料槽一個及飼料輸送管一支，嗣得手後欲離去之際，即
    遭己○○發現而報警處理，除湯錦明當場為警查獲外，丁○○則另趁隙逃逸，現
    場並扣得上開鐵鎚、扳手及螺絲起子各一支。嗣分別於同年二月十九日十四時五
    十分許、四月二十二日與六月十五日先後經警循線查獲，而查悉上情。
二、案經高雄縣政府警察局旗山分局報請台灣高雄地方法院檢察署檢察官偵查起訴暨
    移請併案審理。
    理  由
一、右揭事實，業據被告丁○○於本院審理中坦承不諱，核與共同被告湯錦明供述之
    情節相符，並經梁豔秋、甲○○、己○○、陳敏吉與丙○○等分別於警詢、偵查
    及本院審理中證述綦詳，復有贓物領據各三份、照片十五紙、車輛竊盜資料個別
    查詢報表與高雄縣警察局車輛失竊電腦輸入單各一份、及扣案鐵鎚、扳手及螺絲
    起子各一支等在卷可稽，足徵被告之自白與事實相符。按竊盜罪既遂與未遂之區
    別，應以所竊之物已否移入自己權力支配之下為標準。若已將他人財物移歸自己
    所持，即應成立竊盜既遂罪，最高法院十七年上字第五０九號著有判例。經查證
    人己○○前於警詢中指稱被告、湯錦明共同竊得之白鐵飼料槽約長六十公分、寬
    三十公分；飼料輸送管則約長九十公分、直徑八公分等語屬實，足見該等物品體
    積、重量均屬非鉅，一般成年男子當可輕易搬運攜行，復佐以前開卷附現場照片
    所示，被告與湯錦明二人業將該飼料槽、輸送管予以拆卸完成，並就所竊飼料輸
    送管移置於機車上，顯已將該等物品移入自己現實上可得支配、管領之範圍內，
    應屬竊盜既遂無訛。此外，本件固據被害人梁豔秋指稱其住處門栓係被扯壞，連
    螺絲都被扯下云云，惟查：梁豔秋於被告犯案之際並未身處現場，是其所述住處
    大門是被扯壞的一節，核屬事後推測之詞，要非親自見聞之事實；且被告迭以伊
    只是用手將門拉開等語置辯，復經證人乙○○○即梁豔秋之母於本院審理中證述
    門本來就壞掉等情屬實，本院自不得徒以梁豔秋上開所述即遽為被告不利之認定
    。職是，本件事證已臻明確，被告犯行洵堪認定，應予依法論科。
二、按鐵鎚、扳手及螺絲起子等客觀上具有危險性，足以對人之生命、身體、安全構
    成威脅，具有危險性，為兇器之一種。被告意圖為自己不法之所有，分別以徒手
    或持上開兇器竊取他人財物，核其所為，分別係犯刑法第三百二十條第一項普通
    竊盜既遂罪及第三百二十一條第一項第三款加重竊盜既遂罪。被告與湯錦明二人
    就右揭犯罪事實(三)，有犯意聯絡及行為之分擔，均為共同正犯。又被告先後三次
    竊盜既遂之犯行，時間緊接，且犯罪基本構成要件相同，顯係基於概括犯意反覆
    為之，為連續犯，應論以一加重竊盜既遂罪，並加重其刑。查被告前因殺人未遂
    案件，經本院八十二年度訴字第一二九九號判決判處有期徒刑五年一月，復由臺
    灣高等法院高雄分院八十二年度上訴字第三０九三號撤銷原判決，改判有期徒刑
    五年一月，嗣經最高法院八十三年台上字第一三００駁回上訴確定，於九十一年
    六月一日縮短刑期執行完畢出監等情，有台灣高等法院被告全國前案紀錄表及本
    院被告院內索引卡紀錄表各一紙在卷可憑，是其於有期徒刑執行完畢後五年內，
    再犯本件有期徒刑以上之罪，為累犯，應依刑法第四十七條規定遞加重其刑。爰
    審酌被告犯罪之動機、目的、手段，所生之危害非鉅，且事後雖尚知坦承犯行，
    並兼衡其品行、生活狀況、智識程度等一切情狀，量處如主文所示之刑，以資懲
    儆。此外，扣案之鐵鎚、扳手及螺絲起子各一支，業據被告坦承為其所有，並係
    供本件犯罪事實(三)所用之物等語無訛，爰依刑法第三十八條第一項第二款規定宣
    告沒收之。
三、移送併辦意旨（九十三年度偵字第七三三八號）另以：被告意圖為自己不法之所
    有，於九十三四月七日十八時三十分許，在高雄縣旗山鎮北山巷四之八號，竊取
    戊○○所有之白鐵管八支，得手後，騎乘車牌號碼ＷＩＸ─二七六號機車載運離
    去，嗣行經高雄縣旗山鎮○○○路與南寮路口時為警查獲，因認被告此部分亦涉
    有刑法第三百二十第一項普通竊盜罪嫌云云。然按，於直系血親、配偶或同財共
    居親屬之間，或其他五親等內血親或三親等內姻親之間，犯竊盜罪章之罪者，須
    告訴乃論，刑法第三百二十四條第二項定有明文；又告訴乃論之罪，告訴人於第
    一審辯論終結前得撤回其告訴，刑事訴訟法第二百三十八條第一項亦有明文。查
    告訴人戊○○係被告丁○○之叔叔，渠等為三親等之旁系血親等情，業經告訴人
    戊○○與被告供承在卷，且參以本件移送併辦所指被告涉犯刑法第三百二十條第
    一項之罪，依同法第三百二十四條第二項之規定，須告訴乃論。職是，本件既據
    告訴人戊○○於本院審理時當庭撤回告訴（參見本院九十三年七月十三日審判筆
    錄）在案，自難謂為右揭有罪部分之起訴效力所及，本院無從就此事實予以審酌
    ，應將該移送併辦部分退由檢察官另為適法之處理，併此敘明。
據上論斷，應依刑事訴訟法第二百九十九條第一項前段，刑法第二十八條、第三百二
十條第一項、第三百二十一條第一項第三款、第五十六條、第四十七條、第三十八條
第一項第二款，罰金罰鍰提高標準條例第一條前段、第二條，判決如主文。
中      華      民      國      九十三      年    九    月    十五      日
                                臺灣高雄地方法院刑事第十三庭
                                  審判長法  官  李  勝  琛
                                        法  官  曾  吉  雄
                                        法  官  陳  明  呈
右正本證明與原本無異。
如不服本判決，應於判決送達後十日內，向本院提出上訴狀。
                                        書記官  林  明  忠
中    華    民    國      九十三      年      九      月      十五      日
